# 新公司法下，外商投资企业利润转增资本的记账确认时点

提问人：xiega 时间：2014-12-06 01:15:35
新公司法下外商投资企业利润转增资本是不是不需要验资了，如果不需要验资，记账的具体时点是什么时候？相关部门批复日吗？

回答人：chenyiwei
以前有验资报告时，应当是验资报告中的“验资截止日”。现在同样应当参考以前的验资截止日确定原则确定账务处理的日期，包括以下两项条件均应满足：（ 1 ）董事会就增资事项作出决议；（ 2 ）获取监管部门批准（如需要）。对实收资本变更进行账务处理的日期应当是这两个条件同时满足之后、工商变更登记之前的某日。